臺灣新竹地方法院刑事判決
110年度易字第238號
公  訴  人  臺灣新竹地方檢察署檢察官
被      告  YAMOYAM NOE SALDO （中文名：尼歐，菲律賓籍）




上列被告因竊盜案件，經檢察官提起公訴（110 年度偵字第307
、308、781、782、810號），被告就被訴事實為有罪之陳述，本
院依簡式審判程序審理，判決如下：
    主  文
YAMOYAM NOE SALDO犯攜帶兇器竊盜罪，共肆罪，各處有期徒刑
陸月，如易科罰金，以新臺幣壹仟元折算壹日。又犯攜帶兇器竊
盜未遂罪，處有期徒刑參月，如易科罰金，以新臺幣壹仟元折算
壹日。應執行有期徒刑壹年，如易科罰金，以新臺幣壹仟元折算
壹日。
未扣案之犯罪所得藍芽3C產品共拾參組、藍芽喇叭及耳機共貳拾
組、新臺幣壹萬柒仟零玖拾元均沒收，於全部或一部不能沒收或
不宜執行沒收時，追徵其價額。
    事  實
一、YAMOYAM NOE SALDO（下稱中文名：尼歐）基於意圖為自己
    不法之所有之竊盜犯意，分別為下列行為：
(一)於民國109年11月15日凌晨3時許，持客觀上足以對人之生命
    身體安全構成威脅且具有危險性而可供兇器使用之油壓剪1
    支（未扣案），騎乘電動自行車前往新竹縣○○鄉○○路000號
    選物販賣機店，趁無人在內之際，以油壓剪破壞編號15號選
    物販賣機之鎖頭後，竊得彭詳鈞所有、放置於該機台內之藍
    芽3C產品等共13組（價值共約新臺幣【下同】1萬5,000元）
    後離去。
(二)於109年11月15日凌晨3時36分許，持上開可供兇器使用之油
    壓剪，騎乘電動自行車前往新竹縣○○鄉○○街00號選物販賣機
    店，趁無人在內之際，以油壓剪破壞編號10號選物販賣機之
    鎖頭後，竊得彭詳鈞所有、放置於該機台內之藍芽喇叭、耳
    機等物品共約20組（價值共約2萬元）後離去。
(三)於109年11月22日凌晨2時44分許，持上開可供兇器使用之油
    壓剪，騎乘電動自行車前往新竹縣○○市○○路000號選物販賣
    機店，趁無人在內之際，以油壓剪破壞編號15號選物販賣機
    錢箱之鎖頭後，竊得黃子軒所有、放置於該機台錢箱內之現
    金3,300元後離去。
(四)於109年11月27日凌晨3時27分許，持上開可供兇器使用之油
    壓剪，騎乘電動自行車前往新竹縣○○市○○街000號選物販賣
    機店，趁無人在內之際，以油壓剪破壞李光益之選物販賣機
    錢箱之鎖頭而行竊，惟因觸動警報器，未及得手即騎乘上開
    電動自行車逃逸，因而未遂。
(五)於109年12月1日凌晨2時48分許，持上開可供兇器使用之油
    壓剪，騎乘電動自行車前往新竹縣○○鄉○○路0段00號選物販
    賣機店，趁無人在內之際，先以油壓剪破壞編號99號選物販
    賣機錢箱之鎖頭，竊得江明哲所有、放置於該機台錢箱內之
    現金6,120元，復以油壓剪破壞編號3號選物販賣機錢箱之鎖
    頭，竊得黃意涵所有、放置於該機台錢箱內之現金7,270元
    ，再以油壓剪破壞編號8號選物販賣機錢箱之鎖頭，竊得黃
    意涵所有、放置於該機台錢箱內之現金400元後離去。
　　嗣經彭詳鈞、黃子軒、江明哲、黃意涵分別察覺其財物遭竊
    後報警處理，因而循線查悉上情。
二、案經彭詳鈞、黃子軒、李光益、江明哲、黃意涵分別訴由新
    竹縣政府警察局新湖分局、竹北分局報告臺灣新竹地方檢察
    署檢察官偵查起訴。
    理  由
一、本件被告YAMOYAM NOE SALDO所犯係死刑、無期徒刑或最輕
    本刑為3 年以上有期徒刑以外之罪，且非高等法院管轄第一
    審案件，被告於本院準備程序進行中，就被訴事實為有罪之
    陳述，經本院認合於刑事訴訟法第273條之1第1 項之規定，
    裁定進行簡式審判程序，合先敘明。
二、上開犯罪事實，業據被告於警詢、偵查、本院準備程序及簡
    式審判程序中坦白承認（見偵字307卷第6-8頁、偵字308卷
    第4-5頁、偵字781卷第8-9頁、偵字782頁第8-9頁、偵字810
    卷第7-8頁、本院卷第53-59、75-79、81-85頁），核與證人
    即告訴人彭詳鈞、黃子軒、李光益、江明哲、黃意涵之證述
    相符（見偵字307卷第9-10頁、偵字308卷第6-7頁、偵字782
    卷第10-13頁、偵字781卷第10-11頁、偵字810卷第9-10、11
    -12頁），復有109年11月15日監視器錄影翻拍及蒐證照片共
    6張、109年11月15日監視器錄影翻拍及蒐證照片共10張、10
    9年11月22日監視器錄影翻拍及蒐證照片共15張、109年11月
    27日監視器錄影翻拍及蒐證照片共8張、109年12月1日監視
    器錄影翻拍及蒐證照片共25張及監視器錄影光碟共5份等在
    卷可佐（見偵字308卷第8-9頁、偵字307卷第12-14頁、偵字
    782卷第19-26頁、偵字781卷第15-18頁、偵字810卷第16-22
    頁），足認被告任意性之自白與事實相符，堪以採信。從而
    ，本件事證明確，被告犯行洵堪認定，應依法論科。
三、論罪科刑： 
（一）核被告就事實欄一、（一）、（二）、（三）、（五）所
      為，均係犯刑法第321條第1項第3款之攜帶兇器竊盜罪；
      就事實欄一、（四）所為，係犯刑法第321條第2項、第1
      項第3款之攜帶兇器竊盜未遂罪。
（二）被告就事實欄一、（五）所為，係於密接之時間、地點接
      續為竊盜行為，雖就客觀而言係竊取告訴人江明哲、黃意
      涵之財物，侵害該2人之財產法益，然就被告主觀犯意觀
      之，其於同一地點實係基於一竊盜犯意而為犯行，難認其
      對於所竊取之物係分屬不同人所有已有認識，故僅論以一
      罪。
（三）被告所犯上開5 罪間，犯意各別，行為互殊，應予分論併
      罰。
（四）被告就事實欄一、（四）部分，雖已著手於竊盜行為之實
      行，惟未能順利竊得財物而不遂，為未遂犯，依刑法第25
      條第2 項規定，按既遂犯之刑減輕之。
（五）爰審酌被告不思循正途謀取所需，任意侵犯他人財產法益
      ，實值譴責，惟念其犯後坦承犯行，態度尚可，然因無力
      負擔賠償金額，未能與告訴人達成和解，兼衡其自述中學
      畢業、已婚、月收入約2萬元、每月寄1萬至1萬5千元予在
      菲律賓之家人、因疫情影響、家人欠缺生活費而為本件犯
      行之犯罪動機等一切情狀，量處如主文所示之刑，並定其
      應執行之刑，及諭知易科罰金之折算標準。
四、沒收及不予沒收之說明： 
（一）按犯罪所得，屬於犯罪行為人者，沒收之；於全部或一部
      不能沒收或不宜執行沒收時，追徵其價額。刑法第38條之
      1第1項前段、第3項分別定有明文。查被告如事實欄一、
      （一）、（二）、（三）、（五）所竊得之藍芽3C產品共
      13組、藍芽喇叭及耳機共20組及現金共計17,090元，雖未
      扣案，然均屬被告之犯罪所得，且並未實際合法發還予被
      害人，應依刑法第38條之1第1項前段、第3 項之規定宣告
      沒收，於全部或一部不能沒收或不宜執行沒收時，追徵其
      價額。
（二）又被告為本件犯行所持之油壓剪1 支，固為被告犯本件犯
      行所用之物，然該物並未扣案，且經被告陳明業已丟棄，
      復無積極證據證明現仍存在，爰不予宣告沒收，併予敘明
      。
據上論斷，應依刑事訴訟法第273條之1第1項、第299條第1 項前
段，判決如主文。
本件經檢察官廖啟村提起公訴，檢察官翁旭輝到庭執行職務。
中　　華　　民　　國　　110 　年　　5 　　月　　31　　日
                  刑事第四庭  法  官  魏瑞紅
以上正本證明與原本無異。
如不服本判決應於收受本判決後20日內向本院提出上訴書狀，上
訴書狀應敘述具體理由。上訴書狀未敘述上訴理由者，應於上訴
期間屆滿後20日內補提理由書狀於本院(均須按他造當事人之人
數附繕本 )「切勿逕送上級法院」。 
中　　華　　民　　國　　110 　年　　6 　　月　　2 　　日
                              書記官  李佳穎
附錄本件論罪科刑法條：
刑法第321條
犯竊盜罪而有下列情形之一者，處 6 月以上、5 年以下有期徒
刑，得併科新臺幣 10 萬元以下罰金：
一、侵入住宅或有人居住之建築物、船艦或隱匿其內而犯之者。
二、毀越門扇、牆垣或其他安全設備而犯之者。
三、攜帶兇器而犯之者。
四、結夥三人以上而犯之者。
五、乘火災、水災或其他災害之際而犯之者。
六、在車站、埠頭、航空站或其他供水、陸、空公眾運輸之舟、
    車、航空機內而犯之者。
前項之未遂犯罰之。